【裁判字號】    94,訴,4409
【裁判日期】    950609
【裁判案由】    毒品危害防制條例
【裁判全文】
臺灣高雄地方法院刑事判決              94年度訴字第4409號
公  訴  人  臺灣高雄地方法院檢察署檢察官
被      告  甲○○
                    現另案於住台灣高雄第二監獄執行中
上列被告因毒品危害防制條例案件，經檢察官提起公訴（94年度
毒偵字第8788號）及移送併辦（95年度毒偵字第511 號、第1584
號、第1834號），本院判決如下：
    主  文
甲○○連續施用第一級毒品，累犯，處有期徒刑壹年。
扣案之海洛因壹包（淨重0.01公克，空包裝重0. 32 公克）、含
海洛因殘渣注射針筒壹支、含海洛因殘渣夾鏈袋壹只，均沒收銷
燬之。
    事  實
一、甲○○前於民國90年間因施用毒品案件，經台灣高雄地方法
    院以裁定送觀察、勒戒後，認有繼續施用毒品傾向，復經裁
    定令入戒治處所施以強制戒治，並於92年7 月13日強制戒治
    期滿釋放，並由台灣高雄地方法院檢察署檢察官於92年7 月
    24日以92年度戒毒偵字第673 號為不起訴處分在案，嗣又因
    施用毒品案件，經法院判處有期徒刑8 月確定，並於94年4
    月8 日執行完畢。猶不知悔改，仍基於施用海洛因之概括犯
    意，分別（1） 於94年9 月14日上午9 時45分採尿回溯24小
    時內之某時許，在不詳地點，施用海洛因1 次，於94年9 月
    14日3 時30分許，在高雄市○○區○○路與大順路口某處，
    為警查獲；（2） 於94年11月21日20時45分許回溯24小時內
    某時，在不詳地點，施用海洛因1 次，嗣於94年11月21日15
    時40分許，在高雄市鼓山區○○○路、博愛路口為警查獲；
    （3） 於95年1 月13日16時30分許回溯24小時內某時，在不
    詳地點，施用海洛因1 次，於95年1 月13日15時30分許，在
    高雄市○○區○○路二段與灣興街口為警查獲；（4） 於95
    年2 月11日14時10分許，在高雄市○○區○○街51號，施用
    海洛因1 次，為警當場查獲，並扣得海洛因1 包（淨重0.01
    公克，空包裝重0. 32 公克）、含海洛因殘渣之注射針筒1
    支、含海洛因殘渣夾鏈袋1 只。
二、案經高雄市政府警察局移送台灣高雄地方法院檢察署檢察官
    偵查起訴及移送併辦。
    理  由
一、上開犯罪事實業據被告甲○○於本院審理中坦承不諱，且其
    上開4 次為警查獲時所採尿液，經送檢驗結果，均有嗎啡之
    陽性反應，有高雄市立凱旋醫院A00000000 號、A00000000
    號、A00000000 號、A00000000 號濫用藥物尿液檢驗報告各
    1 紙附卷可稽，第4 次為警查獲時所扣得之粉末1 包，經送
    檢驗結果係海洛因（淨重0.01公克，空包裝重0. 32 公克）
    ，亦有法務部調查局調科壹字第220022938 號鑑定通知書1
    紙在卷可查，復有含海洛因殘渣夾鏈袋1 只、含海洛因殘渣
    注射針筒1 支扣案可憑；又被告前因施用毒品案件，經強制
    戒治期滿釋放等情，亦有其台灣高等法院被告前案紀錄表1
    份在卷可查；罪證明確，被告犯行堪以認定。
二、按海洛因為毒品危害防制條例第2 條第2 項第1 款所明定之
    第1 級毒品，核被告所為，係犯同條例第10條第1 項之施用
    第1 級毒品罪。被告持有海洛因後進而施用，其持有之低度
    行為，應為施用之高度行為吸收，不另論罪。被告先後多次
    施用海洛因之行為，係時間緊接，所犯罪名相同，顯係出於
    概括之犯意反覆為之，為連續犯，爰依刑法第56條之規定以
    一罪論，並加重其刑。被告曾受上開有期徒刑以上刑之執行
    ，有其台灣高等法院被告全國前案紀錄表1 份附卷可稽，其
    於執行完畢後5 年內，再犯本件有期徒刑以上之罪，為累犯
    ，應依刑法第47條之規定加重其刑，並遞加重之。審酌被告
    前因施用毒品案件，經強制戒治後，仍未能徹底戒絕毒品，
    再度施用毒品，顯見其無戒毒悔改之意，惟念其施用足以導
    致精神障礙、性格異常，甚至造成生命危險之毒品，乃戕害
    一己之身體健康，所為尚未害及他人，及其施用之次數非少
    ，惟期間非短，及犯後坦承犯行態度良好等一切情狀，量處
    如主文所示之刑。又扣案之海洛因1 包（淨重0.01公克，空
    包裝重0. 32 公克）為第1 級毒品，而包裝上開海洛因所用
    之包裝袋只，經送法務部調查局鑑驗之結果，雖經與毒品分
    開秤重，惟法務部調查局一般係以傾倒之方式，將包裝袋內
    之海洛因倒出與包裝袋分離而稱重，必要時亦會輔以刮杓刮
    取袋內粉末，然無論依何種方式分離，包裝袋內均有極微量
    之海洛因殘留，業經法務部調查局以93年3 月19日調科壹字
    第0930 0113060號函釋在案，足認上開空包裝袋內仍含極微
    量之海洛因殘留而無法析離，亦屬第1 級毒品，又夾鏈袋1
    只、注射針筒1 支，為被告施用海洛因所餘之物品，業據被
    告陳明，且與其上開所述施用海洛因犯行相符，其上有海洛
    因殘渣應可認定無再予鑑驗之必要，亦應整體視為第1 級毒
    品，均併依毒品危害防制條例第18條第1 項前段規定沒收銷
    燬之；至鑑驗耗損部分之毒品業已滅失，無庸為沒收銷毀之
    諭知。
三、被告上開所犯（2） （3） （4） 部分之施用海洛因犯行部
    分，雖未據檢察官起訴，惟既已上開所犯（1） 起訴部分之
    犯行，有連續犯之裁判上一罪之關係，應為起訴效力所及，
    本院自得一併審理。
四、又本件被告所犯係死刑、無期徒刑、最輕本刑為3 年以上有
    期徒刑以外之罪，其於準備程序中就被訴事實為有罪之陳述
    ，經法官告知簡式審判程序之旨，並聽取公訴人、被告之意
    見後，本院認為適宜由受命法官獨任進行簡式審判程序，附
    予敘明。
據上論斷，應依刑事訴訟法第273 條之1 第1 項、第299 條第1
項前段，毒品危害防制條例第10條第1 項、第18條第1 項前段，
刑法第11條、第56條、第47條，判決如主文。
中    華    民    國    95    年    6     月    9     日
                  刑事第五庭    法  官  林俊寬
以上證明與原本無異。
如不服本判決，應於判決送達後10日內，向本院提出上訴狀。
中    華    民    國    95    年    6     月    9     日
                                書記官  蔡淑貞
附錄法條：
毒品危害防制條例第10條
施用第一級毒品者，處 6 月以上 5 年以下有期徒刑。
施用第二級毒品者，處 3 年以下有期徒刑。


司法院資訊處製作；財團法人民間司法改革基金會備份。
